---
title: "coba2"
author: "fatin"
date: "2022-09-20"
output: html_document
---

## nomor 1
Gunakan fungsi str untuk memeriksa struktur objek "murders". Manakah dari pernyataan berikut ini yang paling menggambarkan karakter dari tiap variabel pada data frame ?
  a.    Terdiri dari 51 negara.
  b.    Data berisi tingkat pembunuhan pada 50 negara bagian dari DC.
  c.    Data berisi Nama negara bagian, singkata dari nama negara bagian, wilayah         negara bagian, dan populasi negara bagian serta jumlah total pembunuhan          pada tahun 2010.
  d.    str tidak menunjukan informasi yang relevan.

```{r}
library(dslabs)
data(murders)
str(murders)

```
  Berdasarkan data murders, pernyataan yang paling menggambarkan karakter dari tiap variabel pada data frame adalah pernyataan :
  a. Terdiri dari 51 negara
  c. Data berisi Nama negara bagian, singkata dari nama negara bagian, wilayah        negara bagian, dan populasi negara bagian serta jumlah total pembunuhan          pada tahun 2010.
  
## nomor 2
Sebutkan  apa saja nama kolom yang digunakan pada data frame ?

  nama kolom yang digunakan pada data frame murders adalah :
  a. state
  b. abb
  c. region 
  d. population
  e. total

## nomor 3
Gunakan asesor ($) untuk mengekstrak informasi singkatan negara dan menyimpannya pada objek "a". Sebutkan jenis class pada objek tersebut ?

```{r}
library(dslabs)
data(murders)
murders$abb
a= murders$abb
class(a)
```
  Jenis class objek "a" adalah character

## nomor 4
Gunakan tanda kurung siku untuk mengekstrak singkatan negara dan menyimpannya pada objek "b". Tentukan apakah variabel "a" dan "b" bernilai sama ?

```{r}
b = murders[[2]]
class(b)

```
  Variabel "a" dan "b" bernilai sama yaitu character.
  
## nomor 5
Variabel region memiliki tipe data: factor. Dengan satu baris kode, gunakan fungsi level dan length untuk menentukan jumlah region yang dimiliki dataset.

```{r}
length(levels(murders$region))
```
  Jumlah region yang dimiliki dataset ada 4.
  
## nomor 6
Fungsi table dapat digunakan untuk ekstraksi data pada pada tipe vektor dan menampilkan frekuensi dari tiap elemen. Dengan menerapkan fungsi tersebut, dapat diketahui jumlah state pada tiap region. Gunakan fungsi table dalam satu baris kode untuk menampilkan tabel baru yang berisi jumlah state pada tiap region.

```{r}
table(state.region)
```





```{r echo=FALSE}
summary(pressure)
```

